Inventaris van het archief van de Prefect en de Commissaris-generaal van het Departement van de Monden van de Maas, 1811-1815
Nationaal Archief, Den Haag
- ARCHIEF VAN DE PREFECT VAN HET DEPARTEMENT VAN DE MONDEN VAN DE MAAS, (1429) 1811 - 1813, I.
  - ALGEMEEN
    - Periode 1 januari 1812 - 16 november 1813 ( ambtstermijn prefect De Stassart), C.
      - Registers van besluiten; met indices, 1812 - 1813; 66-71; 5 delen, 1 band en 1 pak
        - Betreffende zaken, behandeld door het eerste bureau, 1813 jan 11 - nov 5, 69
        - Betreffende zaken, behandeld door het tweede bureau, deels afschrift, 1812 jan 2 - nov 11, 70
          Dit deel geeft voor de eerste helft van 1812 de besluiten van het voor die tijd verloren register.
        - Betreffende zaken, behandeld door het derde bureau, 1813 jan 17 - nov 16, 71
      - Ingekomen stukken, 1812 - 1813; 72-198; 127 pakken
        De datering van ingekomen stukken en agenda's geschiedt op grand van de eerste toekenning van een nummer. Omdat daarna dossiervorming kon optreden, is het mogelijk dat ook latere tot veel latere stukken onder dat nummer zijn behandeld. Zie ook: lnleidingp. 27. Zie voor eerdere ingekomen stukken: inv. nrs. 17 - 49.
        - 1812 jan 1 - 2, nrs. 1 - 64, 72
        - 1812 jan 3 - 4, nrs. 69 - 107, 73
        - 1812 jan 4 - 5, nrs. 109 - 192, 74
        - 1812 jan 5 - 7, nrs. 193 - 280, 75
        - 1812 jan 7 - 8, nrs. 281 - 307, 76
        - 1812 jan 8 - 10, nrs. 308 - 373, 77
        - 1812 jan 11 - 12, nrs. 375 - 435, 78
        - 1812 jan 12 - 13, nrs. 438 - 513, 79
        - 1812 jan 14 - 17, nrs. 514 - 576, 80
        - 1812 jan 19 - 21, nrs. 580 - 678, 81
        - 1812 jan 22 - 23, nrs. 682 - 736, 82
        - 1812 jan 24 - 29, nrs. 737 - 830, 83
        - 1812 jan 30 - 31, nrs. 831 - 917, 84
        - 1812 feb 1 - 4, nrs. 920 - 976, 85
        - 1812 feb 5 - 11, nrs. 978 - 1069, 86
        - 1812 feb 12 - 20, nrs. 1073 - 1157, 87
        - 1812 feb 22 - 27, nrs. 1161 - 1260, 88
        - 1812 feb 28 - 29, nrs. 1263 - 1293, 89
        - 1812 mrt 2 - 7, nrs. 1298 - 1425, 90
        - 1812 mrt 7 - 10, nrs. 1426 - 1514, 91
        - 1812 mrt 11 - 14, nrs. 1515 - 1589, 92
        - 1812 mrt 16 - 18, nrs. 1590 - 1644, 93
        - 1812 mrt 18, nrs. 1645 - 1663, 94
        - 1812 mrt 21 - 23, nrs. 1664 - 1722, 95
        - 1812 mrt 24 - 28, nrs. 1723 - 1800, 96
        - 1812 mrt 29 - 30, nrs. 1801 - 1806, 97
        - 1812 apr 1 - 3, nrs. 1808 - 1861, 98
        - 1812 apr 4 - 8, nrs. 1863 - 1932, 99
        - 1812 apr 9 - 13, nrs. 1933 - 1998, 100
        - 1812 apr 14 - 15, nrs. 1999 - 2001, 101
        - 1812 apr 15, nrs. 2002 - 2005, 102
        - 1812 apr 15 - 16, nrs. 2007 - 2044, 103
        - 1812 apr 17 - 24, nrs. 2045 - 2144, 104
        - 1812 apr 25 - 30, nrs. 2145 - 2250, 105
        - 1812 mei 1 - 9, nrs. 2253 - 2373, 106
        - 1812 mei 11 - 15, nrs. 2374 - 2451, 107
        - 1812 mei 16, nrs. 2452 - 2469, 108
        - 1812 mei 18 - 23, nrs. 2470 - 2508, 109
        - 1812 mei 26 - 28, nrs. 2510 - 2591, 110
        - 1812 mei 29 - jun 2, nrs. 2592 - 2688, 111
        - 1812 jun 2 - 5, nrs. 2689 - 2739, 112
        - 1812 jun 6 - 12, nrs. 2741 - 2855, 113
        - 1812 jun 13, nrs. 2858 - 2871, 114
        - 1812 jun 15, nrs. 2872 - 2892, 115
        - 1812 jun 16 - 22, nrs. 2895 - 3004, 116
        - 1812 jun 23 - jul 3, nrs. 3006 - 3138, 117
        - 1812 jul 4, nrs. 3144 - 3181, 118
        - 1812 jul 6 - 7, nrs. 3183 - 3243, 119
        - 1812 jul 8 - 13, nrs. 3245 - 3347, 120
        - 1812 jul 14 - 20, nrs. 3349 - 3445, 121
        - 1812 jui 21 - 24, nrs. 3447 - 3528, 122
        - 1812|ul 25 - 27, nrs. 3529 - 3565, 123
        - 1812 jul 28 - 29, nrs. 3567 - 3587, 124
        - 1812 jul 29 - 31, nrs. 3588 - 3641, 125
        - 1812 aug 1 - 6, nrs. 3643 - 3721, 126
        - 1812 aug 7 - 11, nrs. 3724 - 3813, 127
        - 1812 aug 12 - 18, nrs. 3815 - 3869, 128
        - 1812 aug 20 - 24, nrs. 3871 - 3960, 129
        - 1812 aug 25 - sep 4, nrs. 3961 - 4099, 130
        - 1812 sep 5 - 10, nrs. 4101 - 4176, 131
        - 1812 sep 11 - 17, nrs. 4181 - 4294, 132
        - 1812 sep 18 - 26, nrs. 4295 - 4418, 133
        - 1812 sep 27 - okt 3, nrs. 4419 - 4510, 134
        - 1812 okt 5, nrs. 4516 - 4527, 135
        - 1812 okt 6 - 13, nrs. 4529 - 4597, 136
        - 1812 okt 13 - 20, nrs. 4598 - 4680, 137
        - 1812 okt 21 - 30, nrs. 4682 - 4796, 138
        - 1812 okt 31 - nov 6, nrs. 4797 - 4873, 139
        - 1812 nov 7 - 14, nrs. 4874 - 4967, 140
        - 1812 nov 15 - 24, nrs. 4970 - 5083, 141
        - 1812 nov 25 - 28, nrs. 5086 - 5146, 142
        - 1812 nov 30 - dec 7, nrs. 5147 - 5255, 143
        - 1812 dec 8 - 12, nrs. 5256 - 5325, 144
        - 1812 dec 14 - 18, nrs. 5326 - 5393, 145
        - 1812 dec 19 - 31, nrs. 5396 - 5540, 146
        - 1813 jan 2, nrs. 5541 - 5542, 147
        - 1813 jan 2, nrs. 5543 - 5545, 148
        - 1813 jan 2, nrs. 5546 - 5547, 149
        - 1813 jan 2, nrs. 5548 - 5552, 150
        - 1813 jan 2, nr. 5554, 151
        - 1813 jan 2 - 5, nrs. 5557 - 5597, 152
        - 1813 jan 6 - 9, nrs. 5601 - 5660, 153
        - 1813 jan 11, nrs. 5662 - 5689, 154
        - 1813 jan 12 - 18, nrs. 5693 - 5775, 155
        - 1813 jan 19 - 21, nrs. 5778 - 5803, 156
        - 1813 jan 21, nr. 5804, 157
        - 1813 jan 21, nrs. 5805 - 5806, 158
        - 1813 jan 21, nr. 5806, 159
        - 1813 jan 21, nrs. 5807 - 5809, 160
        - 1813 jan 22 - 27, nrs. 5815 - 5885, 161
        - 1813 jan 28 - 30, nrs. 5886 - 5949, 162
        - 1813 feb 1 - 3, nrs. 5952 - 5986, 163
        - 1813 feb 4 - 13, nrs. 5987 - 6086, 164
        - 1813 feb 15 - 19, nrs. 6088 - 6172, 165
        - 1813 feb 20 - 25, nrs. 6176 - 6226, 166
        - 1813 feb 26 - mrt 4, nrs. 6229 - 6293, 167
        - 1813 mrt 5 - 12, nrs. 6294 - 6389, 168
        - 1813 mrt 13 - 19, nrs. 6390 - 6445, 169
        - 1813 mrt 20 - 23, nrs. 6446 - 6493, 170
        - 1813 mrt 24 - 26, nrs. 6496 - 6558, 171
        - 1813 mrt 27 - 29, nrs. 6559 - 6592, 172
        - 1813 mrt 30 - apr 2, nrs. 6598 - 6655, 173
        - 1813 apr 3 - 6, nrs. 6657 - 6685, 174
        - 1813 apr 7 - 8, nrs. 6690 - 6728, 175
        - 1813 apr 9, nrs. 6729 - 6745, 176
        - 1813 apr 10 - 12, nrs. 6747 - 6763, 177
        - 1813 apr 13 - 15, nrs. 6765 - 6800, 178
        - 1813 apr 16 - 22, nrs. 6801 - 6844, 179
        - 1813 apr 23 - 26, nrs. 6848 - 6871, 180
        - 1813 apr 27 - mei 7, nrs. 6872 - 6953, 181
        - 1813 mei 8 - 15, nrs. 6955 - 7032, 182
        - 1813 mei 17 - 24, nrs. 7033 - 7100, 183
        - 1813 mei 25 - jun 3, nrs. 7102 - 7183, 184
        - 1813 jun 4 - 9, nrs. 7184 - 7231, 185
        - 1813 jun 10 - 21, nrs. 7233 - 7312, 186
        - 1813 jun 22 - 25, nrs. 7315 - 7379, 187
        - 1813 jun 26 - jul 9, nrs. 7380 - 7494, 188
        - 1813 jul 10 - 20, nrs. 7495 - 7593, 189
        - 1813 jul 21 - 31, nrs. 7594 - 7696, 190
        - 1813 aug 2 - 5, nrs. 7701 - 7733, 191
        - 1813 aug 6 - 20, nrs. 7735 - 7879, 192
        - 1813 aug 21 - sep 6, nrs. 7880 - 8036, 193
        - 1813 sep 7 - 10, nrs. 8042 - 8093, 194
        - 1813 sep 11 - 28, nrs. 8096 - 8262, 195
        - 1813 sep 29 - okt 12, nrs. 8264 - 8380, 196
        - 1813 okt 13 - 25, nrs. 8383 - 8497, 197
        - 1813 okt 26 - nov 16, nrs. 8500 - 8653, 198
      - Agenda's van ingekomen stukken, 1812 - 1813; 199-207; 9 delen
        - 1812 jan 1 - 12, nrs. 1 - 435, 199
        - 1812 jan 12 - mrt 7, nrs. 436 - 1425, 200
        - 1812 mrt 7 - jun 4, nrs. 1426 - 2713, 201
        - 1812 jun 4 - sep 4, nrs. 2714 - 4099, 202
        - 1812 sep 5 - dec, nrs. 4100 - 5540, 203
        - 1813 jan - mrt, nrs. 5541 - 6629, 204
        - 1813 apr - jun, nrs. 6630 - 7416, 205
        - 1813 jul - sep, nrs. 7417 - 8283, 206
        - 1813 okt - nov 16, nrs. 8284 - 8654, 207
      - Indices op boven genoemde agenda's, 1812 - J813; 208-210; 3 delen
        - 1812 I, tot nr. 5517, 208
        - 1812 II, 209
          Bij onvoldoende ruimte in de eerste index (inv.nr. 208 ) maakte men gebruik van een tweede index (inv.nr. 209)
        - 1813, 210
      - "Registres de sortië; kopieboeken van uitgaande brieven; met indices, 1812 - 1813; 211-231; 21 delen
        Zie voor eerdere "registres de sortie": inv.nrs. 54 - 61.
        - Van het secretariaat - generaal, 211-214
          - 1812 jan - jun, 211
          - 1812 jul - dec, 212
          - 1813 jan - jun, 213
          - 1813 jul - nov 16, 214
        - Van het eerste bureau, 215-218
          - 1812 jan - jun, 215
          - 1812 jul - dec, 216
          - 1813 jan - jun, 217
          - 1813 jul - nov 16, 218
        - Van het tweede bureau, 219-222
          - 1812 jan - jun, 219
          - 1812 jul - dec, 220
          - 1813 jan - jun, 221
          - 1813 jul - nov 16, 222
        - Van het derde bureau, 223-226
          - 1812 jan - jun, 223
          - 1812 jul - dec, 224
          - 1813 jan - jun, 225
          - 1813 jul - nov 16, 226
        - Van het vierde bureau, 227-231
          - 1812 jan - mrt, 227
          - 1812 apr - sep, 228
          - 1812 okt - dec, 229
          - 1813 jan - jun, 230
          - 1813 jul - nov 16, 231
      - "Postboeken"; agenda's van uitgaande brieven, 1812 - 1813; 232-240; 9 delen
        Zie voor eerdere "postboeken": inv.nrs. 62 - 64,
        - 1812 jan 2 - mrt 21, 232
        - 1812 mrt 22 - jun 1, 233
        - 1812 jun 2 - Jul 17, 234
        - 1812 jul 18 - sep 7, 235
        - 1812 sep 8 - dec 31, 236
        - 1813 jan - mrt, 237
        - 1813 apr - jun, 238
        - 1813 jul - sep, 239
        - 1813 okt - nov 17, 240
      - Register van circulaires aan onder - prefecten en maires; met modellen van enquetes; gedrukt, 1812 jan 11 - dec 15; 241; 1 band
        Zie voor een eerder en vergelijkbaar register: inv.nr. 65.
  - BIJZONDER
    - Belastingen, A.
      - Verordening van de intendant van Financiën betreffende het stelsel van belastingen, 1811; 242; 2 katernen
        Zowel Franse als Nederlandse versie.
      - Stukken betreffende de belasting op tabak, 1811 - 1812 en z.j.; 243; 1 omslag
      - Stukken betreffende de heffing der belastingen, 1811 - 1813; 244; 1 omslag
      - Stukken betreffende de invoering van het kadaster, 1811 - 1813; 245; 1 omslag
      - Brief van de onder - prefect van Rotterdam betreffende kazernering en onderhoud van de douane, 1813; 246; 1 stuk
    - Bestuur, B.
      - Decreet van Napoleon betreffende de inlijving van Holland bij het keizerrijk, 1810; afschrift, z.j..; met bijlagen, 1811 en z.j.; 247; 2 katernen en 1 stuk
      - Lijst van bij het Hof van cassatie en de Prijs - raad te Parijs toegelaten advokaten, 1810; met begeleidend schrijven, 1811; 248; 2 stukken
      - Modellen ter beoordeling van geschiktheid van kandidaten voor bestuurlijke en rechterlijke functies, z.j..; met begeleidende schrijvens,1810; 249; 2 katernen en 2 stukken
      - Brief, waarin gevraagd wordt om bijwoning van de uitvoering van een toneelstuk, 1811; 250; 1 stuk
      - Register van processen - verbaal van eedsaflegging door ambtenaren en bestuurders; met index, tevens proces - verbaal d.d. 9 juni 1811, waarbij de prefect, vergezeld door de maire van Den Haag en andere autoriteiten, ter gelegenheid van de doop van de koning van Rome aan de Voorhout, Vijverberg en Plein de nieuwe namen gegeven heeft van Lodewijk Napoleon, Cours de I'lmperatrice en Place du Roi de Rome, 1811 feb 25 - aug 13; 251; 1 band
      - Brief van de intendant van Financiën betreffende de aanstelling van ontvangers van de grondbelasting, 1811; 252; 1 stuk
      - Brieven van dijkgraaf en raad van het hoogheemraadschap Schieland en de maires van Leiden en Rotterdam met het verzoek om bevestiging van hun wapens, 1811 - 1812; 253; 3 stukken
      - Circulaire betreffende de instelling van en inschrijving voor de "Société maternelle" te Parijs; met begeleidend schrijven, 1811 - 1812; 254; 2 stukken
      - Brieven met verzoeken om aanstellingen; met bijlage, 1811 - 1813; 255; 1 omslag
      - Stukken betreffende de aanstelling van oud - militairen in openbare diensten, 1811 - 1813; 256; 1 omslag
      - Rekesten van ontvangers van belastingen om buiten hun standplaats te mogen wonen, 1812; 257; 1 omslag
      - Brieven betreffende de vorming van gemeenteraden en kantonnale vergaderingen, 1812 - 1813; 258; 2 stukken
      - Stukken betreffende de organisatie van de ministeries te Parijs, 1812 en z.j.; 259; 1 katern en 2 stukken
      - Stukken betreffende levering van meubilair voor het gebouw van de prefectuur, 1813; 260; 1 omslag
      - Brief van de prefect van Mayenne betreffende authenticiteit van zijn handtekening, 1813; 261; 1 stuk
      - Brief van de onder - prefect van Gorinchem betreffende het bestuur van Culemborg, 1813; 262; 1 stuk
      - Publikatie van de burgemeester van Leiden betreffende handhaving van de openbare orde aldaar; met begeleidend schrijven, 1813; 263; 2 stukken
    - Bevolking, C.
      - Rekesten om binnen - en buitenlandse paspoorten; met bijlagen, 1811 - 1812; 264; 1 omslag
      - Staat van de bevolking van het departement, 1812; 265; 1 katern
        Zie ook: inv.nr. 291.
      - Brief van de onder - prefect van Leiden betreffende ontvangst van de akte van overlijden van J. van der Maas, 1813; 266; 1 stuk
    - Domeinen, D.
      - Brief van de maire van Den Haag betreffende de verkoop van bomen van de kazerne van de cavalerie en storting van de opbrengst in de staatskas, 1811; 267; 1 stuk
      - Akte van toewijzing door de intendant van Financiën van het voormalig grafelijk domein aan de stad Den Haag, 1812; 268; 1 stuk
      - Brieven van de directeur van de registratie en domeinen betreffende processen - verbaal van verkoop van domeinen, 1813; 269; 3 stukken
    - Economie, E.
      - Verordeningen op het drukken van boeken, 1810 - 1812; 270; 7 stukken
      - Stukken betreffende aanvragen voor en toestemmingen tot het drukken van boeken, 1811 - 1813; 271-273; 3 pakken
        Toestemming voor het drukken van boeken was vereist bij Keizerlijk decreet van 18 november 1810 in verband met de toewijzing van papier.
        - 1811, 271
        - 1812, 272
        - 1813, 273
      - Register van toestemmingen tot het drukken van boeken, 1811 jul 14 - 1813 feb 20; 274; 1 deel
      - Staten van verleende toestemmingen tot het drukken van boeken; met begeleidend schrijven, 1812; 275; 1 omslag
        Niet ingevuld.
      - Staat van gilden in het departement en de lonen van hun leden, 1812; 276; 1 katern
    - Financiën, F.
      - Registers van opdrachten tot betaling door de ministers van Justitie en Binnenlandse zaken, 1811 - 1813; 277-278; 2 delen
        - 1811, 277
        - 1812-1813, 278
      - Brieven betreffende de ontvangst van opdrachten tot betaling, 1811 - 1812; 279; 1 omslag
      - Stukken betreffende nog te verrichten handelingen door de ontvanger - generaal van het departement, 1811 - 1813; 280; 1 katern en 7 stukken
      - Brief van de intendant van Financiën aan de prefect van de Monden van de IJssel betreffende de regeling van de loterij van Holland, 1812; afschrift, z.j.; 281; 1 stuk
      - Borderellen van maart en april op de rekening van W.H. Dreux, ontvanger - generaal van het departement, 1812; 282; 2 stukken
      - Brieven betreffende nalatigheid bij inlevering te Parijs van departementale rekeningen over 1806 - 1812, 1813; 283; 2 stukken
      - Brief van de directeur - generaal van de centrale kas in Holland betreffende betalingen aan de prefect en de onder - prefecten, 1813; 284; 1 stuk
    - Gemeenten, G.
      - Bestuur, 1.
        - Lijst van gemeenten, die weigeren zich op het Journal du Departement des Bouches de la Meuse te abonneren; met begeleidend schrijven, 1811; 285; 1 katern en 1 stuk
        - Brief van de maire van Zoetermeer betreffende het abonnement op het Bulletin des Lois, 1811; 286; 1 stuk
        - Brief van de onder - prefect van Rotterdam betreffende een beleefdheidsbezoek van de burgemeester aldaar aan de commissaris van politie om excuses aan te bieden, 1811; 287; 1 stuk
      - Financiën, 2.
        - Register van besluiten van de prefect betreffende vaststelling van de gemeenterekeningen; met index, 1811 nov 18 - dec 30; 288; 1 deel
        - Brief van de directeur - generaal van de "Comptabilité de Communes et des hospices" betreffende de nieuwe wijze van betaling van de politie door de gemeenten, 1811; 289; 1 stuk
        - Brieven van gemeentebesturen betreffende afwezigheid in hun gemeenten van "tontines" of andere afzonderlijk geadministreerde fondsen, 1811; 290; 1 pak
        - Staat van de bevolking van het departement in verhouding tot de financier positie van de gemeenten, 1811; 291; 1 katern
          Zie ook: inv.nr. 265.
        - Staat van gemeenten, wier inkomsten meer dan 10.000 frank belopen; met begeleidend schrijven, 1811; 292; 2 stukken
        - Stukken betreffende de kosten voor invoering en heffing van het plaatselijk octrooi in het departement, 1811 - 1812; 293; 1 pak
          1. Geordend per departement per plaats. N.B.2. Het "octrooi" was een belasting op levensmiddelen.
        - Stukken betreffende de inkomsten van gemeenten door gemeentelijke belastingen, 1811 - 1813; 294; 1 omslag
        - Stukken betreffende de behandeling van begrotingen van gemeenten, 1811 - 1813; 295; 1 omslag
        - Staat van de hoofdelijke omslag der personele belastingen over inwoners van Lisse; met aantekening, 1813, 1812; 296; 1 katern
        - Rekest van inwoners van Rhenoy om het besluit van de prefect, waarbij hun weilanden zijn toegewezen aan de gemene grond van Beesd, ongedaan te maken; met begeleidend schrijven, 1813; 297; 2 stukken
    - Handel en nijverheid, H.
      - Stukken betreffende een rekest van Katharina Wilhelmina Vettewarie om buiten Leiden een tent voor de verkoop van verversingen te mogen plaatsen, 1810 - 1811; 298; 1 katern en 2 stukken
      - Brief van het gemeentebestuur van Oude - Tonge betreffende vaartuigen, aldaar thuis horende; met bijlage, 1811; 299; 2 stukken
      - Brief van destillateurs te Dordrecht betreffende een eerder ingediend rekest om hun bedrijf uit te mogen oefenen en daartoe over een bedrijfsruimte te mogen beschikken, 1811; 300; 1 stuk
      - Rekest van D. Maarschalk om de door het bestuur van Den Haag benoemde schipper, die vreemd bier invoert, te ontslaan; met begeleidend schrijven., 1811; 301; 2 stukken
      - Stukken betreffende een rekest van Francois Frederik Eckhardt om patent op zijn vinding van schepraderen voor molens, 1811; 302; 2 katernen en 2 stukken
      - Staat van de produktie van suiker uit bieten in de arrondissementen Den Haag, Rotterdam, Dordrecht en Brielle, 1811; 303; 1 stuk
      - Brieven van de intendant - generaal van Financiën betreffende betaling van impost voor graan en voor scheepjes van een klein tonnage, 1811; 304; 2 stukken
      - Rekest van Fransers Kroelen om in zijn huis te Rotterdam een herberg te mogen inrichten, 1811 - 1812; 305; 1 stuk
      - Stukken betreffende de prijzen van levensmiddelen op de markt, 1811 - 1813; 306; 1 omslag
      - Staten van jaarmarkten in het departement, 1811 en 1813; 307-308; 1 katern en 2 stukken
        - 1811, 307; 1 katern
        - 1813, 308
      - Weekrapporten van het in - en uitgaande verkeer van de haven Hellevoetsluis; met begeleidende schrijvens, 1811 en 1813; 309; 4 stukken
        Van 1811 alleen een begeleidend schrijven.
      - Stukken betreffende werkzaamheden en bezoldiging van de commissie "Poids et Mesures", 1811 - 1813; 310; 5 stukken
      - Kwitanties van de douane voor vergunningen tot in - en uitvoer, 1811 - 1813; 311; 1 omslag
      - Stukken betreffende verlening van vergunningen tot scheepvaart overzee vanuit de haven van Rotterdam, 1811 - 1813; 312; 1 omslag
        Zie voor de index op deze stukken: inv.nr, 313.
      - Indicateur op namen van schepen en handelaren, aan wie vergunningen zijn verleend tot in - en uitvoer, voorkomend in de diverse agenda's; met indices, 1811 - 1813; 313; 1 deel
      - Stukken betreffende voordracht en aanstelling van makelaars in effecten en koopwaar te Dordrecht en Rotterdam, 1812; 314; 1 katern en 4 stukken
      - Maandstaten over januari en februari van de toestand van fabrieken en manufactures van stoffen in het arrondissement Rotterdam, 1812; 315; 2 stukken
      - Staten van kosten voor vervoer van koopwaar met een gewicht van 50 kilo over land respectievelijk over water, berekend naar afstand, 1812; 316; 1 katern en 1 stuk
      - Stukken betreffende de invoering van het decimale stelsel voor maten en gewichten, 1812 - 1813; 317; 1 pak
      - Halfmaandelijkse staten van prijzen van levensmiddelen en brandstoffen op de markt over 1812 en 1813; met bijlagen, 1812 - 1813; 318; 1 pak
      - Lijsten, opgesteld door de kamers van koophandel te Rotterdam, Leiden en Dordrecht, van prijzen van koopwaar op beurzen en markten aldaar over november; met begeleidende schrijvens, 1813; 319; 1 omslag
      - Overzichtsstaat van industrie en nijverheid over 1812; met bijlagen, 1813; 320; 1 pak
      - Kwartaalstaat van fabrieken van wol en laken over het laatste kwartaal van 1812, 1813; 321; 1 stuk
      - Kwartaalstaat van leerlooierijen in de arrondissementen Den Haag, Leiden, Rotterdam, Dordrecht en Gorinchem over juli - September 1813, 322; 1 stuk
      - Attestaties van maires betreffende de prijs van paarden op de markt, 1813; 323; 1 omslag
    - Justitie, I.
      - Processen - verbaal van de vervanging van functionarissen bij de gerechtelijke instellingen in gemeenten; met begeleidende schrijvens, 1811; 324; 1 pak
      - Stukken betreffende betalingen door de rentmeester der exploten van het Hof van Holland, 1811; 325; 4 stukken
      - Brief van de rechtbank van eerste aanleg te Den Haag om te mogen beschikken over het Logement van Amsterdam aan het Plein, 1811; 326; 1 stuk
      - Stukken betreffende vaste kosten, te maken voor president, leden en procureur - generaal van het Hof van Assisen en het Keizerlijk Gerechtshof, 1811 - 1813; 327; 1 katern en 3 stukken
      - Stukken betreffende de kosten van voeding, kleding en begrafenis van gedetineerden, 1811 - 1813; 328; 1 omslag
      - Stukken betreffende de kosten van het onderhoud van de Huizen van Arrest, 1811 - 1813; 329; 1 omslag
        Zie ook: inv.nr. 434.
      - Stukken betreffende detentie en ontsnapping van gevangenen en de betrokkenheid van het personeel daarbij, 1811 en 1813; 330; 1 omslag
      - Rekeningen van de arts en de chirurgijn voor geneeskundige behandeling van gedetineerden in het huis van bewaring te Dordrecht, 1812; 331; 7 stukken
      - Proces - verbaal van de installatie van de rechtbank van koophandel te Den Haag, 1812; 332; 2 stukken
        In tweevoud.
      - Brief van de rechtbank van koophandel te Rotterdam betreffende het verzoek tot toewijzing van een nieuwe zaal voor de zittingen; met bijlagen, 1812; 333; 3 stukken
      - Brief van de president van de rechtbank van eerste aanleg te Rotterdam betreffende de verbouwing van het gerechtsgebouw, 1812; 334; 1 stuk
      - Staten van kosten, gemaakt voor criminele rechtspraak bij de rechtbank van eerste aanleg te Dordrecht over mei tot augustus; met begeleidend schrijven, 1813; 335; 2 delen en 1 stuk
      - Brief van de onder - prefect van Gorinchem betreffende betalingen aan personeel van het huis van Arrest aldaar, 1813; 336; 1 stuk
    - Kerkelijke zaken, J.
      - Brieven van baljuws met verzoek om betaling van hun recognitie vanwege rooms - katholieke kerken, 1810 - 1811; 337; 1 omslag
        De brief van 1810 is gericht aan de landdrost van Maasland maar door deze niet meer behandeld.
      - Stukken betreffende de betaling van de traktementen van predikanten en pastoors, 1811 - 1813; 338; 5 stukken
      - Brief van het ministerie van Eredienst betreffende de benoeming van A.P.W. Noordink tot predikant van Brandwijk en Gijbeland, 1813; 339; 1 stuk